最高法院刑事判決
111年度台上字第5544號
上  訴  人  高培勝                     
上列上訴人因恐嚇取財案件，不服臺灣高等法院中華民國111年9
月29日第二審判決（111年度上訴字第936號，起訴案號：臺灣新
北地方檢察署108年度偵字第14090、14091、14092、14093、160
62、25955號），提起上訴，本院判決如下：
    主  文
上訴駁回。
    理  由
一、按刑事訴訟法第377條規定，上訴於第三審法院，非以判決
    違背法令為理由，不得為之。是提起第三審上訴，應以原判
    決違背法令為理由，係屬法定要件。如果上訴理由書狀並未
    依據卷內訴訟資料，具體指摘原判決不適用何種法則或如何
    適用不當，或所指摘原判決違法情事，顯與法律規定得為第
    三審上訴理由之違法情形，不相適合時，均應認其上訴為違
    背法律上之程式，予以駁回。
二、本件原審審理結果，認定上訴人高培勝有原判決事實欄之㈠
    所載妨害自由犯行明確，因而維持第一審依想像競合犯，從
    一重論處上訴人共同犯恐嚇取財(想像競合犯刑法第302條第
    1項剝奪他人行動自由)罪刑之判決，駁回其該部分在第二審
    之上訴，已載敘其調查取捨證據之結果及憑以認定犯罪事實
    之心證理由，就上訴人否認犯行之辯詞認非可採，亦依調查
    所得證據予以論述指駁，並說明所載案發當日戰國網咖店外
    之監視器影像未拍攝到本案畫面，且已逾保存期限，無從為
    上訴人有利之認定等旨，均有卷存資料可資覆按。又稽之卷
    內資料，證人即共犯沈峻詰(經判處罪刑確定)於第一審已經
    法官合法訊問，且以證人身分具結證述，就案發當日上訴人
    是否在場等相關待證事項進行交互詰問，並為上訴人有利之
    供證(見第一審卷㈢第373至376頁)，已確實保障上訴人之對
    質詰問權，原判決亦依調查所得為取捨之說明，依刑事訴訟
    法第196條規定，如別無訊問必要者，本不得再行傳喚，且
    上訴人於辯論終結前，未再主張就沈峻詰或其他證人尚有如
    何待調查之事項(見原審卷第362、363頁)，原審以事證明確
    ，未為其他無益之調查，無違法可指。上訴意旨猶執未參與
    等情詞否認犯罪，徒以自己說詞，任意指為違法，非適法之
    第三審上訴理由，其妨害自由部分之上訴違背法律上之程式
    ，應予駁回。本件上訴人對輕罪之剝奪人之行動自由部分所
    提起之第三審上訴，既屬不合法而應從程序上予以駁回，則
    與之有裁判上一罪關係之重罪恐嚇取財部分之上訴，原判決
    係相同第一審論以刑法第346條第1項之罪，核屬刑事訴訟法
    第376條第1項第6款所列不得上訴於第三審法院之案件，自
    亦無從為實體上之審判，應併從程序上駁回。
據上論結，應依刑事訴訟法第395條前段，判決如主文。
中　　華　　民　　國　　111 　年　　12　　月　　8 　　日
                  刑事第七庭審判長法　官  段景榕
                                  法　官  沈揚仁
                                  法　官  楊力進
                                  法　官  汪梅芬
                                  法　官  宋松璟
本件正本證明與原本無異
                                  書記官  石于倩
中　　華　　民　　國　　111 　年　　12　　月　　13　　日